hr-HR: Odjeća i modni dodaci > Nakit: Nakit za gležanj; Nakit za tijelo; Nakit narukvice; Broševi i igle za revere; Veći i manji privjesci; Grillz nakit za zube; Naušnice; Kompleti nakita; Ogrlice; Prstenje; Pametni satovi; Dodaci za satove; Ručni satovi
de: Bekleidung & Accessoires > Schmuck: Fußkettchen; Körperschmuck; Armbänder; Broschen und Anstecknadeln; Charms & Anhänger; Grillz; Ohrringe; Schmucksets; Halsketten; Ringe; Smartwatches; Uhrenaccessoires; Armbanduhren & Taschenuhren
ja: ファッション・アクセサリー > ジュエリー: アンクレット; ボディピアス; ブレスレット; ブローチ・バッジ; チャーム・ペンダント; デンタルグリル; ピアス・イヤリング; ジュエリーセット; ネックレス; 指輪; スマートウォッチ; 時計小物; 腕時計
pt-BR: Vestuário e acessórios > Joias: Tornozeleiras; Joias para o corpo; Pulseiras; Broches e alfinetes de lapela; Amuletos e pingentes; Grillz dentais; Brincos; Conjuntos de joias; Colares; Anéis; Smart Watches; Acessórios para relógios; Relógios de pulso
sk-SK: Oblečenie a doplnky > Šperky: Retiazky na nohu; Telové šperky; Náramky; Brošne a odznaky; Gorálky a prívesky; Ozdoby na zuby; Náušnice; Súpravy šperkov; Náhrdelníky; Prstene; Inteligentné hodinky; Doplnky k hodinkám; Hodinky
pl: Ubrania i akcesoria > Biżuteria: Biżuteria na kostki; Biżuteria do ciała; Bransoletki; Broszki i przypinki; Zawieszki i wisiorki; Grillzy na zęby; Kolczyki; Komplety biżuterii; Naszyjniki; Pierścionki; Smartwatche; Akcesoria do zegarków; Zegarki
lt-LT: Apranga ir aksesuarai > Juvelyriniai dirbiniai: Apykojės; Kūno auskarai; Apyrankės; Sagės ir segtukai; Pakabukai; Dantų grotelės; Auskarai; Juvelyrinių dirbinių rinkiniai; Vėriniai; Žiedai; Išmanieji laikrodžiai; Laikrodžių aksesuarai; Laikrodžiai
zh-TW: 服飾與配件 > 珠寶: 踝鍊; 身體飾品; 手環; 胸針/西裝領針; 串飾/墜飾; 嘻哈牙套; 耳環; 珠寶飾品組; 項鍊; 戒指; 智慧手錶; 手錶配件; 手錶
cs: Oblečení a doplňky > Klenoty: Nákotníky; Šperky na tělo; Náramky; Brože a odznaky; Přívěsky; Ozdoby na zuby; Náušnice; Sady šperků; Náhrdelníky; Prsteny; Chytré hodinky; Hodinky – příslušenství; Hodinky
fi: Vaatteet ja asusteet > Korut: Nilkkarenkaat; Vartalokorut; Rannekorut; Rintaneulat ja pinssit; Amuletit ja riipukset; Grillz-hammaskorut; Korvakorut; Korusetit; Kaulakorut; Sormukset; Älykellot; Kellotarvikkeet; Rannekellot
th: เสื้อผ้าและเครื่องประดับ > เครื่องเพชรพลอย: สร้อยข้อเท้า; เครื่องประดับตามร่างกาย; สร้อยข้อมือ; เข็มกลัดและเข็มกลัดเสื้อสูท; ชามและจี้; กริลซี่ฟัน; ตุ้มหู; ชุดเครื่องประดับ; สร้อยคอ; แหวน; นาฬิกาสมาร์ทวอช; อุปกรณ์สำหรับนาฬิกา; นาฬิกาข้อมือ
nb: Klær og tilbehør > Smykker: Ankelsmykker; Kroppssmykker; Armbånd; Brosjer og nåler; Smykker og anheng; Tannsmykker (grills); Øredobber; Smykkesett; Halskjeder; Ringer; Smartklokker; Klokketilbehør; Armbåndsur
hu: Ruházat és kiegészítők > Ékszerek: Bokaláncok; Testékszer; Karkötők; Brossok és hajtűk; Nyakékek és medálok; Foggrillek; Fülbevalók; Ékszerkészletek; Nyakláncok; Gyűrűk; Okosórák; Órakiegészítők; Órák
tr: Kıyafet ve Aksesuarlar > Mücevherler: Halhallar; Vücut Takıları; Bilezikler; Broşlar ve Klapalar; Nazarlıklar ve Pandantifler; Grillz diş takıları; Küpeler; Mücevher Setleri; Kolyeler; Yüzükler; Akıllı Saatler; Kol Saati Aksesuarları; Kol Saatleri
ko: 의류/액세서리 > 주얼리: 발찌; 장신구; 팔찌; 브로치/라펠 핀; 장식물/펜던트; 덴탈 그릴즈; 귀걸이; 주얼리 세트; 목걸이; 반지; 스마트 워치; 시계 액세서리; 시계
da: Tøj og tilbehør > Smykker: Ankelringe; Kropssmykker; Armsmykker; Brocher og reverssmykker; Amuletter og vedhæng; Grillz; Øreringe; Smykkesæt; Halskæder; Ringe; Smart watches; Tilbehør til ure; Armbåndsure
it: Abbigliamento e accessori > Gioielleria: Cavigliere; Gioielli per il corpo; Bracciali; Spille e spillette; Ciondoli e pendenti; Grillz dentali; Orecchini; Set gioielli; Collane; Anelli; Smartwatch; Accessori per orologi; Orologi da polso
pt-PT: Acessórios e vestuário > Joalharia: Tornozeleiras; Joalharia corporal; Pulseiras; Broches e pregadeiras; Amuletos e pendentes; Grills dentários; Brincos; Conjuntos de joalharia; Colares; Anéis; Smart Watches; Acessórios de relógio; Relógios de pulso
sv: Kläder och accessoarer > Smycken: Vristkedjor; Kroppssmycken; Armband; Broscher och bröstnålar; Berlocker och hängsmycken; Tandgrills; Örhängen; Smyckesset; Halsband; Ringar; Smarta klockor; Tillbehör till armbandsklockor; Armbandsklockor
sl-SI: Oblačila in dodatki > Nakit: Verižice za gleženj; Nakit za telo; Zapestnice; Broške in značke za ovratnike; Obeski in okraski; Zobni okraski; Uhani; Kompleti nakita; Ogrlice; Prstani; Pametne ure; Dodatki za ure; Ure
nl: Kleding en accessoires > Sieraden: Enkelbandjes; Lichaamssieraden; Armbanden; Broches en reversspelden; Bedeltjes en hangertjes; Grillz; Oorbellen; Sieradensets; Halskettingen; Ringen; Slimme horloges; Horlogeaccessoires; Horloges
ru: Одежда, обувь и аксессуары > Ювелирные украшения и часы: Браслеты на ногу; Украшения для пирсинга; Браслеты; Броши и значки; Подвески и кулоны; Грилзы для зубов; Серьги; Ювелирные наборы; Ожерелья; Кольца; Смарт-часы; Аксессуары для часов; Наручные и карманные часы
fr: Vêtements et accessoires > Bijoux: Bracelets de cheville; Bijoux pour le corps; Bracelets; Broches et épinglettes; Breloques et pendentifs; Grillz dentaires; Boucles d’oreilles; Parures de bijoux; Colliers; Bagues; Montres connectées; Accessoires pour montres; Montres
ro-RO: Îmbrăcăminte și accesorii > Bijuterii: Brățări pentru gleznă; Bijuterii pentru corp; Brățări; Broșe și ace de rever; Amulete și pandantive; Grile dentare decorative; Cercei; Seturi de bijuterii; Coliere; Inele; Ceasuri inteligente; Accesorii pentru ceasuri; Ceasuri
zh-CN: 服饰与配饰 > 珠宝首饰: 脚链; 穿刺饰品; 手镯/手链; 胸针/领针; 挂件/吊饰/吊坠; 嘻哈牙套; 耳环; 珠宝首饰套装; 项链; 戒指; 智能手表; 手表配件; 手表
el: Ένδυση και αξεσουάρ > Κοσμήματα: Βραχιολάκια αστραγάλου; Κοσμήματα σώματος; Βραχιόλια; Καρφίτσες και διακοσμητικά για πέτο; Γούρια & Μενταγιόν; Γκριλς δοντιών; Σκουλαρίκια; Σετ κοσμημάτων; Κολιέ; Δαχτυλίδια; Έξυπνα ρολόγια; Αξεσουάρ ρολογιών; Ρολόγια χειρός
bg-BG: Облекло и аксесоари > Бижута: Гривни за глезен; Бижута за тяло; Гривни; Брошки и значки за ревер; Талисмани и висулки; Декоративни зъбни аксесоари; Обеци; Комплекти бижута; Колиета; Пръстени; Смартчасовници; Аксесоари за часовници; Часовници
vi: Quần áo & Phụ kiện > Đồ trang sức: Vòng đeo chân; Trang sức cơ thể; Vòng đeo tay; Trâm cài & Ghim cài áo; Dây chuyền & mặt dây; Bọc răng kim loại; Hoa tai; Bộ đồ trang sức; Dây chuyền; Nhẫn; Đồng hồ thông minh; Phụ kiện đồng hồ đeo tay; Đồng hồ
en: Apparel & Accessories > Jewelry: Anklets; Body Jewelry; Bracelets; Brooches & Lapel Pins; Charms & Pendants; Dental Grills; Earrings; Jewelry Sets; Necklaces; Rings; Smart Watches; Watch Accessories; Watches
es: Ropa y accesorios > Joyería: Tobilleras; Joyas para piercings; Pulseras; Broches y alfileres; Colgantes y dijes; Grills dentales; Pendientes; Conjuntos de joyas; Collares; Anillos; Relojes inteligentes; Accesorios para reloj; Relojes de pulsera y de bolsillo